# 请教陈版主有关应预缴未预缴的流转税账务处理问题

提问人：chenlingao 时间：2013-04-10 22:21:55
陈版主，您好！我公司为房地产企业，按照相关税务规定，应该按照预收的房款一定比例计算缴纳营业税等流转税。对于就会计上尚未确认收入的预收账款缴纳的营业税等流转税及附加，在相关收入于会计上确认之前，可以确认为一项资产，即其他流动资产。但是，由于我公司资金缺乏，因此一直未按照相关税务规定缴纳这部分流转税，请问陈版主这种情况应该如何进行账务处理？

回答人：chenyiwei
个人理解，此时应同时在报表上列报一项其他流动资产和一项应交税费，以完整反映企业应承担的纳税义务，以及后续可抵扣税项的权利。

提问人：wnicholas 时间：2013-11-25 14:05:00
那想请教下陈版主，是不是可以做如下的理解呢：
因房地产行业的特殊性，根据税局相关要求，纳税人转让土地使用权或销售不动产，采用预收款方式的，其纳税义务发生时间为收到预收款的当天。因此对于"应交税费"科目，房地产企业日常的账务处理方式为：
1 ）计提预售房款相关税金：根据税法规定，房地产企业在收到预收房款的当月将计提相关税金，分录
如下： 借：其他流动资产-待抵扣税款 贷：应交税费-未交税金
2 ）缴纳预售房款相关税金：房地产企业一般将在申报税金后的次月缴纳相关税
费，分录如下： 借：应交税费-未交税金 贷：银行存款
3 ）预售房款结转收入：当预收之房屋取得竣工备案及实际
交房后，房地产企业将根据会计准则相关要求确认销售收入，并将前期已预缴之税金转入营业税金及附加，分录如下：
借：营业税金及附加 贷：其他流动资
产-待抵扣税款 因此房地产企业期末“应交税费-未交税费”余额为本年应当缴
纳而尚未缴纳之税款，“其他流动资产-待抵扣税款”本期增加数为根据税法要求本年应当缴纳之税款数，“其他流动资产-待抵扣税款”本期减少数为根据会计准则要求因结转收入而转入“营业税金及附加”科目数。

回答人：chenyiwei
可以这样理解。